【裁判字號】    92,交聲,22
【裁判日期】    920425
【裁判案由】    違反道路交通管理處罰條例聲明異議
【裁判全文】
臺灣桃園地方法院交通事件裁定                      九十二年度交聲字第二二號
    原處分機關  交通部公路總局新竹區監理所中壢監理站
    異  議  人
    即受處分人  甲○○
右列受處分人因違反道路交通管理處罰條例案件，對於交通部公路總局新竹區監理所
中壢監理站中華民國九十一年十二月二十三日所為之處分（原處分案號：壢監裁字第
裁五三－ＤＱＺ一０二二七二號）聲明異議，本院裁定如左：
    主      文
異議駁回。
    理      由
一、原處分意旨略以：異議人即受處分人甲○○於民國八十九年十二月二日下午二時
    二分許，駕駛車號ＲＱＴ—一一一號輕型機車，行駛於桃園縣平鎮市○○路段快
    車道，經桃園縣警察局平鎮分局警備隊員警賴威政當場以拍照之方式採證，並以
    受處分人有違反道路交通管理處罰條例第四十五條第十三款規定之行為掣單舉發
    ，嗣受處分人於應到案日期前向原處分機關提出申訴，經原處分機關請舉發單位
    調查結果，仍認受處分人確有前述違規行為，原處分機關乃依道路交通管理處罰
    條例第四十五條第十三款裁處受處分人罰鍰新臺幣六百元，且依同條例第六十三
    條第一項第一款規定，併記受處分人違規點數一點。
二、訊據受處分人矢口否認有右揭駕駛機車不在規定車道行駛之違規行為，辯稱：該
    路段設有郵局及銀行等商號，營業時間車水馬龍，當時有汽車違規停放佔用伊行
    駛之機車車道，伊才行駛在快車道云云。按機器腳踏車駕駛人，爭道行駛而不在
    規定之車道內行駛者，處新臺幣六百元以上一千八百元以下罰鍰，道路交通管理
    處罰條例第四十五條第十三款定有明文；又汽車駕駛人有違反道路交通管理處罰
    條例第四十五條之情形者，記違規點數一點，同條例第六十三條第一項第一款定
    有明文。經查：
    (一)受處分人確於前述時間駕駛前述車號機車行經右揭地點，該路段為二線車道並
      劃分快、慢車道，受處分人於當時確實駕駛機車行駛在快車道此事實，業據受
      處分人於本院調查中坦承不諱，並據證人即本案舉發員警賴威政於本院中調查
      中證述屬實，復有桃園縣警察局平鎮分局平警分交字第一０六九號書函、桃園
      縣警察局舉發違反道路交通管理事件通知單及本案舉發照片等在卷可稽。是受
      處分人駕駛機車確有不在規定車道行駛而有違反道路交通管理處罰條例第四十
      五條第十三款之行為。
    (二)受處分人雖以當時機慢車道被違規停放之汽車佔據，其才行駛在汽車快車道上
      ，而否認有未依規定車道行駛之違規行為。然查，證人賴威政就此於本院調查
      中證稱：（如果機車道被汽車佔用是否還會舉發？）不太可能，因為伊等會找
      空曠的地方來舉發，因為對面車道都是店面，所以伊舉發的地方比較空曠，（
      舉發的時間是否會有汽車佔用機車道的情形？）下午兩點多的話車子的流量還
      好，一般而言都是下午四點多的時候車子的流量比較大，（本件照相時有無注
      意到機慢車道被佔用？）一般而言都會注意到等語；是並無受處分人上開所指
      被舉發違規時所行駛機車車道被違規汽車停放佔用之事。況且，核諸卷附舉發
      照片，受處分人行駛之對向車道確實遭違規停放車輛佔用車道，此與證人賴威
      政前開所述，其係因此才在受處分人行駛方向之車道舉發乙情相符，而受處分
      人所行駛車道，當時並未看見有違規汽車停置在機慢車道上，更足認證人賴威
      政上開所述，其舉發之際，當會注意到機車車道是否被佔用，若有被佔用情況
      ，並不會為舉發一事，可堪信實。至受處分人其後雖提出前開路段照片，以證
      明確有車輛違規停放佔用機慢車道一事，然此係前開舉發時間之後所拍攝，並
      不足以證明舉發行為時之事，自無從據此為有利於受處分人之認定。
綜右理由，原處分機關依據首揭道路交通管理處罰條例規定，就受處分人駕駛機車有
不在規定車道行駛之行為，處罰鍰新臺幣六百元，並記違規點數一點，核無違誤。本
件受處分人之異議為無理由，自應將其異議駁回。
據上論斷，應依道路交通案件處理辦法第十九條，裁定如主文。
中      華      民      國    九十二    年      四      月    二十五    日
                                      臺灣桃園地方法院交通法庭
                                          法  官  許  泰  誠
右正本證明與原本無異。
如不服本裁定，應於裁定送達後五日內向本院提出抗告狀。
                                          書記官  王  嘉  麒
中      華      民      國    九十二    年      四      月     三十     日


司法院資訊處製作；財團法人民間司法改革基金會備份。
